臺灣高等法院臺中分院刑事判決　　　　　　　民國九十二年度交上易字第二六二號
　　上　訴　人　臺灣臺中地方法院檢察署檢察官
　　上　訴　人
　　即　被　告　甲○○
　　輔　佐　人　乙○○
　　被　　　告　戊○○
　　輔　佐　人　丁　○
右上訴人因過失傷害案件，不服臺灣臺中地方法院中華民國九十一年十二月十日第一
審判決（民國九十一年度交易字第三九、三一二號，起訴案號：臺灣臺中地方法院檢
察署民國九十年度偵字第一一四八一號、九十一年度偵續字第二八號），提起上訴，
本院判決如左：
　　主      文
原判決關於甲○○部分撤銷。
甲○○無罪。
其他上訴駁回。
　　理      由
一、本案經本院審理結果，認第一審判決被告戊○○無罪，經核並無不當，應予維持
    ，並引用第一審判決書關於此部分記載之證據及理由（如附件）。
二、上訴人即公訴人上訴意旨略稱：依據車禍發生當時第一現場圖及筆錄，並未記載
    煞車痕，煞車痕何來？被告戊○○於九十年六月二日警察初次訊問時，就警方所
    問之時速及所開車道，均答稱不知，嗣被告聽到告訴人甲○○告訴警方時速為七
    十至七十五公里時，被告即辯稱其車速為七十公里，其口供有諸多疑點，告訴人
    可請證人作證；被告事後聲請覆議鑑定，但其所附之資料內容與實際情況不符，
    誤導覆議鑑定委員會之鑑定，該鑑定結果有違經驗法則；另被告辯稱，因無照駕
    駛心虛才簽下賠償單願意賠償，但被告在車禍現場向警方表示駕照及行車執照忘
    了帶，且於警局製作筆錄時，告訴警方明天會補上駕照，隻字未提其係無照駕駛
    ，無照駕駛處罰僅萬元，被告何須捨少就多，顯有違常情云云。查本件車禍之發
    生，係告訴人甲○○駕駛自小客車行經肇事地點，疏未注意車前狀況，復未保持
    安全距離及間隔，即貿然自行駛之內側車道向右變換至中線車道，致其自小客車
    右後輪弧葉子板，擦撞在右側中線車道正常行駛之被告戊○○所駕駛自小客車左
    前保險桿，進而使被告所駕駛之自小客車失控向右斜行衝撞該路南下護欄，而告
    訴人所駕之車亦衝撞該路南下護欄向右打滑逆向（車頭朝北）停在外側車道，原
    判決已敘述甚詳，設若如告訴人甲○○所云，「伊當時行駛於中線車道，戊○○
    與伊同時在伊後方行駛同一車道，戊○○變換車道至外側車道欲超車時，因見前
    方路肩停有警方巡邏車，擔心無照駕駛遭攔檢，情急及驚慌下擬變換回中線車道
    時，因疏未注意左側中線車道伊駕駛之自小客車，而撞擊伊所駕駛自小客車之右
    後輪弧處」，則戊○○自小客車之左前保險桿撞擊甲○○小客車之右後輪弧處，
    依物理作用，戊○○之自小客車應衝向內線道，惟車禍發生後，鐘憶寧之自小客
    車卻衝向外線道之護欄，停在外線車道，足證甲○○上開所云，不足採信，本件
    車禍之發生，過失在甲○○，是公訴人之上訴為無理由，應予駁回。
三、公訴意旨略稱：被告甲○○於民國（下同）九十年六月二日二十時二十分許，駕
    駛車牌號碼Ｗ九─二五０五號自小客車，沿臺七十四線省道由北往南方向行駛，
    途經上述省道南下六點一公里處（屬臺中市轄區），應注意汽車行駛時，駕駛人
    應注意車前狀況，並隨時採取必要之安全措施，駕駛人如欲超越前車時，應先顯
    示方向燈，告知前後車輛，並保持安全距離及間隔，方得超越，變換車道時，應
    注意安全距離，而依當時天候雨、路面濕潤、無缺陷、無障礙物、視距良好之情
    況，並無不能注意之情形，竟疏未注意車前狀況，復未保持安全距離及間隔，貿
    然自行駛之內線車道向右變換至中線車道。適戊○○所駕駛之車牌號碼ＭＩ─五
    五二九號自小客車同向，沿中線車道由北往南行駛，因甲○○突然變換車道致其
    一時煞車不及，戊○○所駕駛之小客車左前保險桿處，撞擊甲○○小客車右後輪
    弧葉子板，而使戊○○所駕駛之自小客車失控向右斜行衝撞該路南下護欄，甲○
    ○所駕駛之小客車亦撞擊南向護欄，其車頭反轉逆向停於南向車道，戊○○因而
    受有膝、臉部、右肩胛多處挫傷之傷害。因認為被告甲○○涉有刑法第二百八十
    四條第一項前段之過失傷害罪云云。
四、惟按刑法第二百八十四條第一項前段之過失傷害罪，須因有過失行為致他人受到
    傷害，始能成立該條項之罪，若有過失行為，他人未受到傷害，即不能成立過
    失傷害罪，經查告訴人戊○○於九十年六月二日晚上八時二十分發生車禍，於同
    日晚上九時四十五分警訊中供稱：伊沒有受傷（見九十年度偵字第一一四八一號
    偵查卷第七頁、正面、背面），則其提出之九十年六月五日應診之驗傷診斷證明
    書，雖載有膝、臉部、右肩膀多處挫傷，然與警訊所供不合，而應診時間又在車
    禍後三日，自難逕認該診斷書所載傷勢確屬車禍所致者，則被告甲○○雖有過失
    行為，然戊○○並未因所謂車禍所致之傷害，尚難證明，被告甲○○即不能成立
    過失傷害罪。原審疏未詳查，對於被告甲○○遽為論罪科刑，尚有未洽，被告甲
    ○○上訴意旨指摘原判決不當，為有理由，應由本院將原判決關於甲○○部分撤
    銷改判，此部分爰依法為無罪之諭知。
據上論斷，應依刑事訴訟法第三百六十九條第一項前段、第三百六十四條、第三百零
一條第一項、第三百六十八條、第三百七十三條，判決如主文。
本案經檢察官丙○○到庭執行職務。
中      華      民      國　    九十二     年     四      月    十五　　日
　　　　　　　　　　　　　　　　臺灣高等法院臺中分院刑事第五庭
　　　　　　　　　　　　　　　　　　　審判長法　官  袁　從　楨
　　　　　　　　　　　　　　　　　　　　　　法　官　郭　同　奇
　　　　　　　　　　　　　　　　　　　　　　法  官  胡  森  田
右正本證明與原本無異。
不得上訴。
　　　　　　　　　　　　　　　　　　　　　　書記官　王　瑩　澤
中      華      民      國　    九十二     年     四      月    十六　　日
                                                                        Ｒ
臺灣臺中地方法院刑事判決                  九十一年度交易字第三九、三一二號
    公  訴  人  臺灣臺中地方法院檢察署檢察官
    被      告  甲○○  女  三十四歲（民國○○○年○月○○○日生）
                        住彰化市○○里○○路○段一四九巷二弄十一號六樓
                        身分證統一編號：Ｎ二二五九二六六五號
    選任辯護人  劉鴻基律師
    被      告  戊○○  女  三十二歲（民國○○○年○月○○日生）
                        住臺中市○○區○○路一段一三三巷十六號
                        居臺中市○區○○路三四九之四號五樓Ｃ室
                        身分證統一編號：Ｒ二二一五二九二號
    輔  佐  人  丁  ○  男  二十八歲（民國○○○年○月○日生）
    即被告之弟          住臺中市○○區○○路一段一三三巷十六號
右列被告等因過失傷害案件經檢察官提起公訴（九十年度偵字第一一四八一號、九十
一年度偵續字第二八號），本院判決如左：
    主  文
甲○○因過失傷害人，處拘役伍拾日，如易科罰金，以參佰元折算壹日。
戊○○無罪。
    事  實
一、甲○○於民國（下同）九十年六月二日二十時二十分許，駕駛車牌號碼Ｗ九─二
    五０五號自小客車，沿臺七十四線省道由北往南方向行駛，途經上述省道南下六
    點一公里處（屬臺中市轄區），應注意汽車行駛時，駕駛人應注意車前狀況，並
    隨時採取必要之安全措施，駕駛人如欲超越前車時，應先顯示方向燈告知前後車
    輛，並保持安全距離及間隔，方得超越，變換車道時，應注意安全距離，而依當
    時天候雨、路面濕潤、無缺陷、無障礙物、視距良好之情況，並無不能注意之情
    形，竟疏未注意車前狀況，復未保持安全距離及間隔，貿然自行駛之內線車道向
    右變換至中線車道。適戊○○所駕駛之車牌號碼ＭＩ─五五二九號自小客車同向
    沿中線車道由北往南行駛，因甲○○突然變換車道致其一時煞車不及，戊○○所
    駕駛之小客車左前保險桿處撞擊甲○○小客車右後輪弧葉子板，而使戊○○所駕
    駛之之自小客車失控向右斜行衝撞該路南下護欄，甲○○所駕駛之小客車亦撞擊
    南向護欄，其車頭反轉逆向停於南向車道，戊○○因而受有膝、臉部、右肩胛多
    處挫傷之傷害。
二、案經戊○○訴由臺灣臺中地方法院檢察署檢察官偵查起訴。
    理  由
甲、被告甲○○部分：
一、訊據被告甲○○固坦承有於前揭時地駕車與告訴人戊○○發生車禍等情，惟矢口
    否認伊有過失傷害之犯行，辯稱：伊當時行駛於中線車道，告訴人與伊同向在伊
    後方行駛同一線道，告訴人變換車道至外側車道欲超車時，因見前方路肩停有警
    方巡邏車，擔心無照駕駛遭攔檢，情急及驚慌下擬變換回中線車道時，因疏未注
    意左側中線車道伊駕駛之自小客車，而撞擊伊所駕駛自小客車之右後輪弧處，致
    伊所駕駛之自用小客車頓時失控，向右滑衝撞擊該路南下護欄並打滑逆向（車頭
    朝北）停在外側車道，伊因而受有軀幹多處挫傷之傷害，伊就本件車禍並無過失
    云云。
    經查：（一）右揭事實，迭據告訴人戊○○於警、偵訊及本院審理中指訴綦詳，
    並有道路交通事故調查報告表、現場圖、慈音中醫診所開立之診斷證明書一紙及
    現場照片十六張附卷可稽。（二）依卷附警繪之道路交通事故調查報告表及現場
    照片所示，本件車禍發生之地點為臺七十四線省道南下六點一公里處，被告所駕
    駛之車牌號碼Ｗ九─二五０五號自小客車（下稱楊車）與告訴人戊○○所駕駛之
    車牌號碼ＭＩ─五五二九號自小客車（下稱鍾車），二車同向發生碰撞後分別再
    撞擊路邊右側護欄，其第一次碰撞所留擦撞痕跡分別為：楊車右後輪弧葉子板呈
    凸起撞擊痕跡，後保險桿並無任何撞擊痕跡，楊車擦撞後遺有向右斜行煞車痕，
    並再撞擊南向右側護欄車頭逆向停於南下車道；鍾車之擦撞痕跡係位於前端保險
    桿左側，於擦撞後亦留有向右斜行煞車痕。雖依卷附道路交通事故調查報告表並
    未繪有二車煞車痕跡，惟据證人即到現場處理本件車禍及製作道路交通事故調查
    表員警李宗達於本院九十一年十月二十四日審理時證稱：「（問：提示相片有無
    煞車痕？）當時車禍現場是這樣沒錯，肉眼看不出煞車痕，那幾天剛好都有下雨
    ，但車禍當時沒有下雨，處理快完畢時有下雨，地面是潮濕的現象，我沒有發現
    煞車痕。當時有拍照，肉眼沒有明顯的看出煞車痕。」、「（相片內有無輪痕？
    ）有，但是否是煞車，我沒有看到，但是有輪痕）」、「（問：當場何人拍照的
    ？）一位曾姓警員拍照的。」、「（問：是否兩部車子留下的痕跡？）我沒有辦
    法得知，最主要是下過雨。」、「（問：當初你有無審查兩部車的車損？）當時
    喜美（指鍾車）左邊的方向燈有一點痕跡卡在豐田（指楊車）車輪弧那邊，後面
    的車保險桿沒有撞擊的痕跡。」、「（問：為何寫協議書？）當時戊○○說她沒
    有帶駕駛執照，她說她要負責賠償，叫我警方不要介入。以後她們協議不成，所
    以六月十日才補現場圖，車禍是發生於六月二日」等語。足見二車第一次撞擊後
    於現場確留有向右斜行之煞車痕跡，而肇事現場圖未顯示二車煞車痕，係員警繪
    製現場圖時因天雨一時未察覺所致，惟現場照片已有顯示二車煞車痕，可以認定
    。（三）復據告訴人戊○○於九十年六月二日車禍當日二十一時四十五分許警訊
    時指稱：「當時我的車速七十公里。我行駛中線快車道。」、「當時我未注意內
    線車道有車過來，Ｗ九─二五０五號自用小客車靠近我，我未注意到而撞到Ｗ九
    ─二五０五號自用小客車之後輪弧及後方保險桿」等語；又告訴人於檢察官偵查
    時指陳：「我有與她（指被告）發生碰撞，她速度很快從我左側超車到我前面，
    我來不及煞車碰上。」等詞，有各該訊問筆錄在卷可按；而告訴人於本院審理中
    亦一再指稱：車禍發生後，因伊無駕照，故伊希望花錢消災，始答應賠償被告，
    惟因被告要求甚多，雙方才無法和解，事實上伊才是被害者，伊當時車速七十公
    里，行駛於中線車道，車禍係因被告自內側車道任意向右變換至中線車道，致伊
    車閃避不及始引起，伊就本件車禍並無過失等語。參以被告於警訊及偵查時供稱
    伊當時行車時速為七十至七十五公里，行駛在中線車道告訴人前方，則以當時被
    告及告訴人雙方車速相差不多，彼此行向相同，被告如原即行駛在告訴人之前，
    車速又快於告訴人之車，則告訴人堅稱伊並未超車似非無據。（四）綜上各情，
    由上開楊、鍾二車第一次撞擊點、二車向右斜行煞車痕、車禍後二車擦撞護欄後
    停車先後之關係位置及告訴人戊○○自警訊及偵審中一致之指訴等各情以觀；凡
    此在在足以証明本件車禍係被告未保持安全距離及間隔，貿然自行駛之內線車道
    向右變換至中線車道。適戊○○所駕駛之車牌號碼ＭＩ─五五二九號自小客車同
    向沿中線車道由北往南行駛，因甲○○突然變換車道致其一時煞車不及，戊○○
    所駕駛之小客車左前保險桿處撞擊甲○○小客車右後輪弧葉子板，而使戊○○所
    駕駛之之自小客車失控向右斜行衝撞該路南下護欄，甲○○所駕駛之小客車亦撞
    擊南向護欄，其車頭反轉逆向停於南向車道，本件車禍肇事原因係被告駕車變換
    車道不當，堪以認定。（五）被告雖以上開情詞置辯，惟被告之自小客車係右後
    輪弧遭致撞擊，且其車後保險桿並無任何撞擊痕跡，已如前述。果被告並未如告
    訴人所述，係自原來內側車道變換至右側之中線車道，則即令告訴人因自右方外
    側車道超車不當致擦撞在前行駛之被告自小客車時，似亦僅被告自小客車之右後
    方保險桿始有可能遭到撞擊，其右後輪弧處焉有受到撞擊之可能？況且依一般經
    驗法則及車輛運動之物理慣性，如車輛遭右後側撞擊，應向左偏滑行；如係遭左
    後側撞擊，應向右偏滑行，然觀卷附現場照片所示，告訴人所駕駛之車輛於車禍
    後斜停於右側路邊護欄，被告所駕駛之車逆向斜停在外側車道，則如被告所辯係
    告訴人自其右方外側車道超車後，因見前有警方巡邏車一時情急欲再變換回中線
    車道，而再撞擊伊車云云。苟真如此，則雙方車輛亦應向左方之內側護欄衝撞，
    豈有向右方之路邊護欄衝撞之理？且二車應呈直線磨擦痕跡，何以楊車右後輪弧
    葉子板呈凸起撞擊痕跡，此外二車前後車門處均無任何擦撞痕跡，亦在在有違常
    情。是被告所辯要屬卸責之詞，不足採信。
二、按汽車於行駛中變換車道時，應注意安全距離；道路交通安全規則第九十八條第
    六款定有明文。被告駕車自應注意上述規定，而本件依道路交通事故調查表顯示
    ，本件車禍時之路況及視野良好，並無障礙，顯無不能注意之情事，竟疏於注意
    為之，由內側車道變換至中線車道，以致肇事，使告訴人受傷，被告顯有過失。
    況本件經送臺灣省車輛行車事故覆議鑑定委員會覆議結果，亦認為「本案因雙方
    當事人均稱行駛中線車道，但依卷附現場照片示，二車第一次碰撞受損部位為楊
    車右後輪弧葉子板，鍾車左前保險桿及二車肇事後均向右斜行擦撞右側護欄之行
    車軌跡及角度研議，本案肇事係屬甲○○駕駛自小客車，行經肇事地由內側車道
    向右變換中線車道之途中，與在右側中線車道正常行駛之戊○○所駕駛自小客車
    發生肇事之可能性較大。另鍾女無照駕車，有違規定。」，有臺灣省車輛行車事
    故覆議鑑定委員會九十一年四月二十三日府覆議字第九一０四二九號函在卷可參
    。益見被告對本件車禍應負過失責任，所辯伊應無過失云云，亦屬卸責之詞，殊
    不足取。雖臺灣省臺中市區車輛行車事故鑑定委員會初步鑑定結果，認為：「一
    、戊○○無駕照駕駛自小客車未注意車前狀況，超車時變換車道擦撞左側車道車
    輛，為肇事原因。二、甲○○駕駛自小客車無肇事因素。」云云，惟此項鑑定，
    核與現場跡証不符，尚不能作為被告有利之認定。再者，本件告訴人係因此次車
    禍，而受有如事實欄所載之傷害，故被告之過失駕車行為，與告訴人所受之傷害
    間，復具有相當因果關係。被告過失傷害犯行，堪予認定。
三、至告訴人於車禍發生當日表示願意賠償一節，係因告訴人自認無照駕駛心虛始願
    意負責賠償被告車輛之損失，然告訴人迭於警訊、偵查及本院審理期間均為相同
    之指述，則告訴人於車禍發生後表示願意賠償之舉動，自不足為有利於被告之認
    定。又被告聲請傳喚之證人袁春豊即車禍到場處理之員警與證人楊心怡即被告之
    堂妹於本院審理中均證稱未目睹車禍發生當時之情況，渠等均係於車禍發生後始
    到場處理及協助，是渠等所證述之情節，亦難認有利於被告之證明，附予敘明。
四、核被告所為，係犯刑法第二百八十四條第一項前段之過失傷害罪。爰審酌被告過
    失程度尚屬輕微、告訴人所受傷害程度非重、被告肇事後態度及肇事後被告迄今
    仍未與告訴人達成民事和解，取得諒解等一切情狀，量處如主文所示之刑，並諭
    知易科罰金之折算標準，以資懲儆。
乙、被告戊○○部分：
一、公訴意旨略以：被告戊○○於前述時、地，駕駛車牌號碼ＭＩ─五五二九號自用
    小客車，應注意汽車行駛時，駕駛人應注意車前狀況，並隨時採取必要之安全措
    施，駕駛人如欲超越前車時，應先顯示方向燈告知前後車輛，並保持安全距離及
    間隔，方得超越，變換車道時，應注意安全距離，而依當時天候雨、路面濕潤、
    無缺陷、無障礙物、視距良好之情況，又無不能注意之情形，竟疏未注意及此，
    未注意車前狀況，復未保持安全距離及間隔，即在第二快車道（中線車道）超越
    同向前行在同一車道由告訴人甲○○所駕駛之車牌號碼Ｗ九─二五○五號自用小
    客車，被告變換車道至外側車道時，其左前車頭保險桿處自後擦撞告訴人所駕駛
    之自用小客車之右後車尾保險桿處，致告訴人所駕駛之自用小客車頓時失控，撞
    該路南下護欄向右打滑逆向（車頭朝北）停在外側車道，告訴人因而受有軀幹多
    處挫傷之傷害。告訴人隨即報請員警至現場處理，待尚不知何人為肇事者之員警
    至事故現場處理時，被告即自承為肇事者，並接受調查與裁判。因認被告涉有刑
    法第二百八十四條第一項前段之過失傷害罪嫌。
二、按犯罪事實應依證據認定之，無證據不得推定其犯罪事實；又不能證明被告犯罪
    者，應諭知無罪之判決，刑事訴訟法第一百五十四條、第三百零一條分別定有明
    文。另認定不利於被告之事實，須依積極證據，茍積極證據不足為不利於被告事
    實之認定時，即應為有利於被告之認定，更不必有何有利之證據；且刑事訴訟法
    上所謂認定犯罪事實之積極證據，係指適合於被告犯罪事實之認定之積極證據而
    言，雖不以直接證據為限，間接證據亦包括在內，然而無論直接或間接證據，其
    為訴訟上之證明，須於通常一般之人均不致有所懷疑，而得確信其為真實之程度
    者，始得據為有罪之認定，倘其證明尚未達到此一程度，而有合理之懷疑存在時
    ，自不能以推測或擬制之方法，以為有罪裁判之基礎，最高法院三十年上字第八
    一六號、二十九年上字第三一０五號、七十六年臺上字第四九八六號、四十年臺
    上字第八六號等著有判例。
三、公訴人認被告戊○○涉有刑法第二百八十四條第一項前段之過失傷害罪嫌，無非
    係以告訴人甲○○之指訴、道路交通事故調查報告表、診斷證明書、交通事故現
    場照片及前揭臺灣省臺中市區車輛行車事故鑑定委員會九十年十一月十二日中市
    鑑字第九００六六０號鑑定意見書，資為論據。訊據被告戊○○雖坦承有於上開
    時地駕車與告訴人發生車禍之事實，惟堅決否認有何過失傷害之犯行，堅稱：伊
    當時駕車行駛臺七十四線省道南下六‧一公里處時，前方並無車輛，告訴人甲○
    ○駕駛之車號Ｗ九─二五○五號自用小客車，從內側車道欲變換車道至伊行駛之
    中線車道，告訴人之自用小客車右後方撞擊伊自用小客車之左前方，伊車遭撞後
    失控撞擊護欄，伊就本件車禍並無過失等語。
四、經查，依卷附警繪之道路交通事故調查報告表及現場照片所示，被告所駕駛之車
    牌號碼ＭＩ─五五二九號自小客車於車禍後斜停於右側路邊護欄、車禍擦撞痕跡
    係位於前端保險桿左側；告訴人所駕駛之車牌號碼Ｗ九─二五０五號自用小客車
    則逆向斜停在外側車道、車禍擦撞痕跡係位於右後輪弧葉子板處，復據被告迭於
    警訊、偵查及本院審理期間供稱：車禍發生後，因伊無駕照，故伊希望花錢消災
    ，始答應賠償被告，惟因被告要求甚多，雙方才無法和解，事實上伊才是被害者
    ，伊當時車速七十公里，行駛於中線車道，車禍係因被告自內側車道任意向右變
    換至中線車道，致伊車閃避不及始引起，伊就本件車禍並無過失等語。依上揭說
    明及道路交通事故調查報告表、現場照片、雙方車輛受損情形、車輛撞擊運動原
    理與駕駛者心理反應等情以觀，足見本件車禍係告訴人駕駛自小客車行經肇事地
    ，疏未注意車前狀況，復未保持安全距離及間隔，即貿然自行駛之內側車道向右
    變換至中線車道，致其自小客車右後輪弧葉子板擦撞在右側中線車道正常行駛之
    被告所駕駛自小客車左前保險桿，進而使被告所駕駛之之自小客車失控向右斜行
    衝撞該路南下護欄，而告訴人所駕之車亦衝撞該路南下護欄向右打滑逆向（車頭
    朝北）停在外側車道，可以認定。至公訴人資為論據之臺灣省臺中市區車輛行車
    事故鑑定委員會九十年十一月十二日中市鑑字第九００六六０號鑑定意見書所載
    ，與本件現場遺留跡證不符，已如前述。應以臺灣省車輛行車事故覆議鑑定委員
    會之前揭覆議結果，與現場跡證方屬相符，是被告就本件車禍不負任何肇事責任
    ，益證被告所辯其無過失等語，尚非無據。綜右諸情互核以觀，尚難認被告就本
    件車禍及告訴人之傷害結果有應負罪責之過失行為。此外，本院復查無其他積極
    證據足認被告確有過失傷害之犯行，是本件不能證明被告犯罪，自應為無罪判決
    之諭知。
據上論斷，應依刑事訴訟法第二百九十九條第一項前段、第三百零一條第一項、刑法
第二百八十四條第一項前段、第四十一條第一項前段、罰金罰鍰提高標準條例第一條
前段、第二條，判決如主文。
中      華      民      國    九十一    年     十二     月      十      日
                                      臺灣臺中地方法院交通法庭
                                          法  官  許金樹
右正本證明與原本無異
如不服本判決應於送達後十日內向本院提出上訴狀
                                          書記官
中      華      民      國    九十一    年     十二     月      十      日
附錄本案所犯法條全文
刑法第二百八十四條第一項
因過失傷害人者，處六月以下有期徒刑、拘役或五百元以下罰金，致重傷者，處一年
以下有期徒刑、拘役或五百元以下罰金。
